# 请教陈版，有关可供出售金融资产，计入其他综合收益的累积公允价值变动

提问人：xuzhenm 时间：2017-03-23 10:07:57
陈版，您好，我在看《企业会计准则第 2 号——长期股权投资》（ 2014 修订）实务操作指南，在第 36 页有一个题，有点疑问，请教您：例题如下：
【例 23 】2x12 年 2 月，A 公司以 600 万元现金自非关联方处取得 B 公司 10%的股权。A公司根据金融工具确认和计量准则将其作为可供出售金融资产核算。2x13 年 1 月 2 日，A 公司又以 1,200 万元的现金自另一非关联方处取得 B 公司 12%的股权，相关手续于当日完成。当日，B 公司可辨认净资产公允价值总额为 8,000 万元，A 公司对 B 公司的可供出售金融资产的账面价值 1,000 万元，计入其他综合收益的累积公允价值变动为 400 万元。取得该部分股权后，按照 B 公司章程规定，A 公司能够对 B 公司施加重大影响，对该项长期股权投资转为采用权益法核算。不考虑相关税费等其他因素影响。 本案例中，2x13 年 1 月 2 日，A 公司原持有 10%股权的公允价值为 1,000 万元，为取得新增投资而支付对价的公允价值为 1,200 万元，因此 A 公司对 B 公司 22%股权的初始投资成本为 2,200 万元。A 公司对 B 公司新持股比例为 22%，应享有 B 公司可辨认净资产公允价值的份额为 1,760万元(8,000 万元 x22%)。
由于初始投资成本(2,200 万元)大于应享有 B 公司可辨认净资产公允价值的份额(1,760 万元)，因此，A 公司无需调整长期股权投资的成本。 2x13 年 1 月 2 日，A 公司确认对 B 公司的长期股权投资，进行会计处理如下: 借:长期股权投资-投资成本 22,000,000 资本公积一其他资本公积 4,000,000 贷:可供出售金融资产
10,000,000 银行存款 12,000,000 投资收益 4,000,000
我的疑问是：计入其他综合收益的累积公允价值 400 万元，这个 400 万元在转让按权益法核算下的当期损益科目，这 400 万元走的是资本公积——其他资本公积还是综合收益科目？

回答人：chenyiwei
应该是其他综合收益，现在不再通过“资本公积——其他资本公积”核算。这是当初修改时漏改了（因为“其他综合收益”单独设置报表项目和会计科目是后来才改的）。